臺灣臺中地方法院刑事判決　　　　　　　　　　　　　九十年度訴字第二三八一號
　　公　訴　人　臺灣臺中地方法院檢察署檢察官
　　被　　　告　戊○○
　　選任辯護人　徐湘生
右列被告因違反毒品危害防制條例案件，經檢察官提起公訴（九十年度偵字第九一一
三號），本院判決如左：
    主  文
戊○○連續販賣第一級毒品，累犯，處有期徒刑拾年。扣案第一級毒品海洛因貳拾貳
包（合計淨重陸貳點捌捌公克，包裝重柒點肆伍公克，純度佰分之拾陸點參，純質淨
重拾點捌公克）沒收銷燬之；夾鏈袋肆包、電子秤壹個沒收；因販賣第一級毒品所得
新臺幣貳萬貳仟元及門號0000000000號行動電話晶片卡壹枚沒收；如全部
或一部不能沒收時，追徵其價額或以其財產抵償之。又連續轉讓第一級毒品，累犯，
處有期徒刑壹年貳月。應執行有期徒刑拾壹年。扣案第一級毒品海洛因貳拾貳包（合
計淨重陸貳點捌捌公克，包裝重柒點肆伍公克，純度佰分之拾陸點參，純質淨重拾點
捌公克）沒收銷燬之；夾鏈袋肆包、電子秤壹個沒收；因販賣第一級毒品所得新臺幣
貳萬貳仟元及門號0000000000號行動電話晶片卡壹枚沒收；如全部或一部
不能沒收時，追徵其價額或以其財產抵償之。
    事  實
一、戊○○前因殺人未遂案件，經臺灣高等法院臺中分院判處有期徒刑二年九月確定
    ，於民國八十七年四月二十三日送監執行，於八十八年十二月二十三日假釋付保
    護管束，於八十九年十一月十五日因假釋未被撤銷而執行完畢。猶不知警惕，竟
    基於意圖販賣第一級毒品之概括犯意，先自不詳姓名年籍綽號「明峰仔」之男子
    購得第一級毒品海洛因後，經分裝小包後，再以高於進價之價格賣出。其先於九
    十年三月中旬某日起至同年五月初某日止，在臺中縣清水鎮○○路二三一巷一之
    一七號家中附近，利用0000000000號行動電話與丙○○聯繫，以每次
    新臺幣（下同）一千元之價格，販賣第一級毒品海洛因予丙○○施用，共計二十
    次，計得款二萬元。戊○○復於九十年四月下旬某日下午六時許，在其臺中縣清
    水鎮○○路二三一巷一之十七號住處附近，以價值一千元之海洛因一小包，交換
    丙○○申請之0000000000號行動電話門號之晶片卡使用。另於同年五
    月初某日下午二時許及五月二十一日下午二時許，戊○○與丁○○經以門號00
    00000000號行動電話聯繫後，而分別以每小包一千元之價格，在臺中縣
    清水鎮○○路二三一巷一之一七號戊○○住處外附近，販賣二次第一級毒品海洛
    因予丁○○施用，每次一小包，金額一千元，得款共二千元。又戊○○另基於轉
    讓第一級毒品海洛因之概括犯意，於九十年四月間某日起至同年五月二十日止，
    連續在上址家中及附近，無償轉讓第一級毒品海洛因供甲○○施用，每次一小包
    ，計有五次。嗣於九十年五月二十一日十八時四十分許，員警先在戊○○駕駛之
    車牌號碼Ａ九─一０七七號自用小客車中，查獲戊○○，並扣得戊○○持有之海
    洛因十九小包（毛重十．四公克）及摻有海洛因之香菸一支，復又在臺中縣清水
    鎮○○路二三一巷一之一七號住處，起獲海洛因三包（毛重五八．一公克）、其
    所有之夾鏈袋四包、殘留有海洛因之夾鏈袋三個、電子秤一個、行動電話二支（
    門號0000000000、0000000000號）等物。
二、案經內政部警政署臺中港務警察所移送臺灣臺中地方法院檢察署檢察官偵查起訴
    。
    理由
一、訊據被告戊○○坦承確有轉讓毒品海洛因予甲○○施用之犯行，惟矢口否認有何
    販賣毒品予證人丙○○、丁○○之犯行，辯稱只是跟證人等人共同向別人購買毒
    品云云，復辯稱其與證人丙○○有不愉快，因張某欠我錢，且認為他遭逮捕是我
    害的，所以才說我有賣毒品給他，在其與證人丙○○之兄乙○○對話時，乙○○
    亦如此表示；且其於九十年五月二十一日即為警查獲，係與證人丙○○所指證之
    販賣時間相同，該日其睡至中午；因為其先打電話至乙○○工作地點找丙○○，
    所以警察才會逮捕丙○○，丙○○才誤認是被告指認他云云；又其只有在四、五
    月間曾幫證人丁○○找毒品一次，其叫他先把一千元給我，我再去找賣主即綽號
    「阿峰」之人購買，再轉交給丁○○，除此之外，扣案毒品海洛因均係供己施用
    ，每次施用分裝袋一小包，將海洛因摻入香煙內吸食，約數小時施用一次，一次
    吸一支，其所施用之毒品均係「阿峰」者賣的，每次買較多毒品，分多次施用，
    因買多會較便宜，至於電子秤是賣毒品的人送我的，是讓我吸食時不要用量太多
    ，夾鏈袋是用來混合海洛因及葡萄糖云云。經查：
  (1)被告上開販賣第一級毒品海洛因予證人丙○○之事實，迭據證人丙○○於警偵訊
    及審理中指證明確，證人丙○○於警訊時指證其向被告購買毒品二十餘次，每次
    一千元購買一小包，聯絡方式以打行動電話0000000000號言明要買海
    洛因，由被告指定地點，至該處等候，其自九十年三月初即向被告購買海洛因，
    約二、三日一次，每次一千元一小包，迄五月初共買二十餘次，交易多在被告清
    水鎮○○路住處，被告駕駛車牌號碼Ａ九─一０七七號車前來，以現金交易，雙
    方銀貨兩訖，惟一一次未給現金係以行動電話晶片卡換取一千元價值之海洛因等
    語，復於偵訊中稱其有向被告購買毒品，是電話0000000000號電話聯
    絡交易，由被告指定地點，都在他家附近，被告駕駛墨綠色裕隆汽車前來，車牌
    號碼Ａ九─一０七七號，我騎機車前往，去到約定地點，被告搖下車窗沒下車，
    雙方進行交易，第一次交易是九十年三月中旬，最後一次是九十年五月初等語。
    另於本院訊問時證稱我與被告以行動電話0000000000號聯絡，被告再
    開一部Ａ九─一０七七號自用小客車與我碰面，大都在他家臺中縣清水鎮○○路
    附近，詳細地址並不清楚，每次購買一千元之海洛因，時間從九十年三月中旬至
    同年五月初，次數不記得，至少有二十次（見本院九十年十月二十六日訊問筆錄
    ）。證人丙○○雖於被告交保後本院本院九十年十一月二十三日訊問翻異前詞，
    另稱大概買二、三次，有向被告購買毒品三次，每次一千元云云，惟查證人丙○○迭於警偵訊及本院訊問時均明確指認向被告購買毒品至少二十次，其雖於被告
    交保後本院九十年十一月二十三日訊問中翻異前詞，另稱大概買二、三次，有向
    被告購買毒品三次，每次一千元云云，惟衡諸證人於警訊及本院初次訊問之時，
    距離查獲之初較近，且證述內容其顧慮較少，證人丙○○上開證述較諸被告經本
    院交保後翻異之詞，應更為可採。況證人丙○○於本院訊問時復稱應以在警訊時
    講的為準等語，另經本院提示並告以警訊筆錄要旨證稱其警訊筆錄所載均係實在
    等語（見本院九十年十一月二十三日及同年十二月二十日訊問筆錄），益徵證人
    指證被告販賣毒品至少二十次一節應堪可採。又本院既認證人丙○○指證向被告
    購買二十餘次可採，其次數雖難以確認，惟以有利被告次數，即最少次數之二十
    次為可採。
  (2)另證人丙○○以行動電話晶片卡向被告換取海洛因之事實，亦據證人丙○○於警
    偵訊時指證明確，證人丙○○於警訊中稱0000000000號行動電話確係
    其申請，並交付「小炳」之人使用，其常向「小炳」購買毒品，他叫我申請一支
    行動電話供他使用，以海洛因折抵該支行動電話申請費用，係於九十年四月下旬
    某日約十八時許在被告住處附近將申請之行動電話晶片交予被告，他給我一小包
    海洛因，並表示該包海洛因價格一千元，以折抵該行動電話晶片之費用等語，並
    指認「小炳」即被告戊○○等語，復於偵訊中稱0000000000號電話門
    號係其申請，但非其使用，是被告使用，被告給其一小包毒品交換，地點在戊○○高美路家附近，該電話申請出來不到一小時即交給被告使用等語。證人雖於本
    院訊問中及審理中否認上情，另稱該晶片係其兄即證人乙○○交付被告云云，惟
    查證人丙○○本院訊問時證稱該晶片（指門號0000000000號行動電話
    晶片卡）是我哥哥（即證人乙○○）拿給被告，被告並沒有以此給我海洛因做為
    交換云云，復於審理中證稱0000000000號行動電是其申請沒錯，但其
    並未交給被告，是其兄乙○○交給被告，只有交付晶片，提供該門號給被告使用
    ，因當時其兄並無行動電話，至於其兄乙○○為何將行動電話交付予被告，其並
    不清楚云云，然為證人即丙○○之兄乙○○所否認，證人乙○○證稱並不清楚其
    弟丙○○與被告有無糾紛，其弟丙○○曾交付二張晶片卡，其中一張遺失，另一
    張還給丙○○，但二支門號並不清楚等語，足徵證人乙○○並未將證人丙○○所
    交付之行動電話門號晶片卡交付與被告。況被告於偵訊中供承00000000
    00號行動電話係證人丙○○以二千元價格出售，由其使用，並非以海洛因交換
    等語，顯見該行動電話門號確係自證人丙○○處取得，且係有對價取得。被告於
    本院審理中辯稱電話晶片是在其房間內找到的，其並不知何人所有，就拿來使用
    ，之後乙○○打該門號電話過來才知道是他遺留的，因為其先打電話至乙○○工
    作地點找丙○○，所以警察才會逮捕丙○○，丙○○才誤認是我指認他云云，非
    惟與其於偵訊中供述不符，復與證人丙○○、乙○○供證情節不同。惟被告於偵
    訊中供述可知其係有對價自證人丙○○處取得其申請之行動電話門號晶片，而證
    人丙○○於警偵訊時均已明確指認被告係以一包海洛因與之交換門號晶片，顯見
    證人丙○○於警訊時之指證，尚非子虛。證人丙○○於本院訊問時及審理中另稱
    並無以晶片交換毒品一事，應係事後翻異迴護之詞，尚不足採。
  (3)被告雖另辯以其與證人丙○○有不愉快，因張某欠其錢，且認為遭逮捕是被告害
    的，所以才說被告有賣毒品，且在被告與證人丙○○之兄乙○○對話時，乙○○
    亦如此表示云云，並提出被告與證人乙○○之電話錄音及其譯文一份為證。然查
    ：就被告辯以證人丙○○欠款一節，業據證人丙○○所否認，其證稱與被告並無
    過節，純係金錢交易等語，復稱與被告並無金錢或感情糾紛，亦無向被告借款不
    還等語，另證人即丙○○之兄乙○○證稱並不清楚其弟丙○○與被告有無糾紛，
    被告為警查獲後有打電話質問其為何丙○○要指認他，其表示並不清楚，這是被
    告與丙○○間的事等語，足徵被告辯以證人丙○○欠錢，有不愉快一節，尚非可
    採。另被告辯以證人丙○○係因認遭被告指認方為警查獲，始指證被告一節，並
    以其與證人乙○○電話錄音及其譯文一件為證，惟上開錄音係九十年十一月十七
    日，有上開譯文一件可參，而其內容以乙○○稱被告與證人丙○○好像有一、二
    個月沒有聯絡，證人丙○○在躲被告，被告當時已在勒戒，怎可能販賣毒品給證
    人丙○○，證人丙○○認為是被告所害，所以就害被告，被告和證人丙○○誤會
    在此云云，惟查證人丙○○指證其向被告購買毒品係九十年三月中旬某日起至同
    年五月初某日止，已如前述，而被告係於九十年五月二十二日至同年六月七日在
    勒戒處所觀察勒戒，此外同年並無任何在監押紀錄一節，有本院法務部在監在押
    資料表一件可參，證人丙○○指認之被告販毒時間並非被告勒戒期間，足徵前開
    電話錄音譯文內容縱令屬實，亦係證人乙○○事後懸揣臆度之詞，未足憑信。
  (4)另被告上述販賣一級毒品海洛因予證人丁○○之事實，亦據證人丁○○於警偵訊
    及本院訊問中指證綦詳，證人丁○○於警訊時稱曾向被告購買毒品海洛因二次，
    第一次在九十年五月初下午約十四時許，在他臺中縣清水鎮○○路住處外以一千
    元向其購買一小包，第二次是在九十年五月二十一日下午約十四時許，亦是在他
    家外，以一千元購買一小包，係以其家中電話０四─00000000號撥打0
    000000000號行動電話，然後他會叫我至他家門外等候，再交付毒品，
    向他購買二次均係現金交易等語，復於偵訊時稱向被告購買毒品二次，一次在五
    月初，另一次在五月二十一日，交易地點是在他家樓下，及他家附近雜貨店，第
    一次是打0000000000號電話，在電話中他告訴我在雜貨店門口等他，
    雜貨店在巷口，他家在巷底，我是騎機車過去，到達約定地點再打電話給他，他
    人就出來將毒品一小包直接交付給我，我也交一千元給他，該小包海洛因約可吸
    三次，交易完畢我即騎機車離開，第二次也是打同一支電話，他約在樓下等，我
    騎機車過去，到達後打電話給他，他就下來，我機車未熄火，他交海洛因一小包
    給我，我拿一張一千元鈔票給他，就騎機車離開，確實有向被告購買二次等語。
    嗣於本院九十年十月二十六日訊問時證稱向被告購買毒品二次，係打行動電話0
    000000000號聯絡被告向其購買毒品，係五月初及五月二十一日購買，
    在被告臺中縣清水鎮家外面，每次交易金額一千元等語。證人丁○○雖於被告交
    保後本院九十年十一月二十三日訊問中改稱其只有在九十年五月初叫被告幫我拿
    毒品，我拿一千元給被告，上次庭期說錯了，五月二十一日那次記錯了，我是在
    檢察官那裡因為害怕所以說錯了，我是請被告幫我買，我比較不會講話，意思沒
    表達清楚，偵訊中及上次法院訊問時（即本院九十年十月二十六日庭訊）其所述
    並不實在，九十年五月初那次是託被告買毒品，九十年五月二十一日那次是其記
    錯了，至於其指認口卡片指稱被告係販毒之人，係因其表達能力很差，所以沒講
    清楚，其於警偵訊中指證稱向被告買毒品兩次，係我託被告買毒品，但沒講出來
    云云，惟查證人丁○○對其二次如何向被告購買第一級毒品海洛因之詳細過程迭
    於警偵訊及本院訊問中陳述甚明，已如前述，顯非「比較不會講話，意思沒表達
    清楚」之情形可言，其事後翻異前詞，應係被告交保後附和勾串之詞，不足採信
    。被告雖另辯以其於九十年五月二十一日即為警查獲，且該日其睡至中午云云，
    另證人陳民欽於本院訊問中證稱其從事做夾娃娃機，在九十年五月二十一日當日
    有去找被告，一點左右去的，後來四點多我就回去吃東西，再過來就聯絡不到被
    告了云云，惟查證人丁○○指證第二次購買是在九十年五月二十一日下午約十四
    時許，亦是在他家外，以一千元購買一小包，係以其家中電話０四─00000
    000號撥打0000000000號行動電話，然後他會叫我至他家門外等候
    ，再交付毒品等情，其交付地點係在被告住處外，且時間亦符合證人陳民欽該日
    一時許至四時許至被告處找被告，足徵當時被告確在家中，而交易地點復在被告
    住處外，是以尚無未足以此即認被告並無該次販賣犯行，另被告提出之電話明細
    單中九十年五月二十一日無通話紀錄，惟該門號係0000000000號，與
    證人丁○○指證用以撥打之行動電話0000000000號聯絡被告向其購買
    毒品之門號不侔，未足為有利被告之認定。
  (5)被告為警查獲時，在其駕駛車牌號碼Ａ九─一０七七號自用小客車中，查獲其持
    有之海洛因十九小包及摻有海洛因之香菸一支，復又在臺中縣清水鎮○○路二三
    一巷一之一七號住處，起獲海洛因三包、夾鏈袋四包、殘留有海洛因之夾鏈袋三
    個、電子秤一個、行動電話二支等物，其中海洛因二十二包（車上查獲十九小包
    ，住處查獲三包）經鑑驗結果，均係第一級第六項毒品海洛因成分，合計淨重六
    二．八八公克（包裝重七．四五公克），純度百分之十六．０三，純質淨重一０
    ．０八公克，有法務部調查局鑑定通知書一份在卷可參，被告持有三包海洛因置
    於家中，另有分裝之海洛因十九小包置於車內，其分裝量甚多，顯非個人施用為
    已足，而扣案被告所有夾鏈袋四包、電子秤一個亦係分裝毒品所用，為販賣毒品
    之分裝重所常見，亦堪佐證被告販賣第一級毒品海洛因之犯行。被告另辯稱係供
    個人分裝施用以控制用量云云，惟查被告於警訊時自承其自「明峰仔」取得海洛
    因，其每隔三日即聯絡一次問被告是否要買海洛因，縱令被告個人亦有施用毒品
    海洛因之惡習，倘認被告所持有之毒品係欲自行施用，惟其每三日即有毒品來源
    ，供應不虞匱乏，何需存放三包及分裝多達十九小包之毒品，是以被告辯以分裝
    係為控制用量個人施用云云，亦無足採信。
  (6)另訊被告坦承其有拿毒品給甲○○免費施用，有五、六次，復稱前後約四、五次
    ，地點在臺中縣清水鎮○○路二三一巷一之十七號等語。核與證人甲○○於本院
    訊問中證述情節大致相符，證人甲○○證稱並未向被告購買毒品，但有向他拿毒
    品，因他是我讀書時的朋友，所以有時候會給我毒品，自九十年四月間至五月二
    十日止他給我五、六次毒品，地點在臺中縣清水鎮家中及其地方等語，而被告為
    警查獲時復持有二十二包第一級毒品海洛因，已如前述，足徵被告自白與事實相
    符，應堪採信。另其轉讓次數被告或稱四、五次，或稱五、六次云云，證人甲○○則稱有五、六次云云，本院並認其轉讓次數應以渠等二人均有供述之五次為可
    採。
  (7)綜上，被告連續販賣及轉讓第一級毒品海洛因之事證明確，犯行洵堪認定，應予
    依法論科。
二、查證人丙○○以行動電話晶片卡向被告戊○○換取第一級毒品海洛因部分，顯係
    以行動電話晶片卡為對價向被告購買毒品，就此顯係販賣行為。核被告戊○○所
    為，係犯毒品危害防制條例第四條第一項之販賣第一級毒品海洛因罪及同條例第
    八條第一項之轉讓第一級毒品罪。被告販賣第一級毒品、轉讓第一級毒品，前後
    持有第一級毒品之低度行為，應為販賣第一級毒品及轉讓第一級毒品之高度行為
    所吸收，不另論罪。又被告先後多次販賣第一級毒品、多次轉讓第一級毒品之犯
    行，均時間緊接，各犯同一罪名之罪，顯係各基於概括犯意反覆為之，均應依連
    續犯之規定各論以販賣第一級毒品一罪及轉讓第一級毒品一罪，並就轉讓第一級
    毒品部分依法加重其刑（因販賣第一級毒品罪之法定本刑為死刑、無期徒刑，被
    告就此部分依法不得再予加重）。又查被告所犯上開毒品危害防制條例第四條第
    一項之販賣第一級毒品罪、同條例第八條第一項之轉讓第一級毒品罪二罪，犯意
    各別，罪質互殊，應予分論併罰。又被告前因殺人未遂案件，經臺灣高等法臺中
    分院判處有期徒刑二年九月確定，於八十七年四月二十三日送監執行，於八十八
    年十二月二十三日假釋付保護管束，於八十九年十一月十五日因假釋未被撤銷而
    執行完畢，有臺灣臺中地方法院檢察署刑案資料查註紀錄表及臺灣高等法院被告
    全國前案紀錄表各一份附卷可稽，被告戊○○前受有期徒刑執行完畢，於五年以
    內再犯本件有期徒刑以上之二罪，為累犯，就被告轉讓第一級毒品罪部分應依刑
    法第四十七條規定遞加重其刑（因販賣第一級毒品罪之法定本刑為死刑、無期徒
    刑，此部分依法不得加重）。另本件被告雖有上述販賣第一毒品之犯行，惟其販
    賣對象經查獲者僅二人，販毒所得不多，且就扣案第一級毒品海洛因純度僅百分
    之十六．０三，其純度不高，足徵被告應非毒品之「大盤」、「中盤」毒販，應
    僅係零星之小額交易，其惡性與犯罪情節較諸大量走私進口或長期販賣毒品之「
    大盤」、「中盤」毒販有重大差異，倘概科以法定本刑死刑、無期徒刑，誠為情
    輕法重，猶嫌過苛，本院衡其犯罪情狀，認為若科處無期徒刑，在客觀上足以引
    起一般人同情，故爰依刑法第五十九條規定，酌量減輕其刑。爰審酌被告素行、
    販賣及轉讓第一級毒品海洛因，足以使購買施用者導致精神障礙與性格異常，甚
    至造成人民生命健康受損之危險以及成癮性，其戕害國人身體健康，且有危害社
    會安全之虞，其販賣及轉讓之次數非多及數量非鉅、販賣所得利益不多、惟犯後
    砌詞卸責，未見悔意之態度等一切情狀，量處如主文所示之刑，並定其應執行之
    刑，以資懲儆。扣案之第一級毒品海洛因二十二包（三包及十九小包；合計淨重
    六二．八八公克，包裝重七．四五公克，純度百分之十六．０三，純質淨重一０
    ．０八公克），係查獲之毒品，應依毒品危害防制條例第十八條第一項規定沒收
    銷燬之；夾鏈袋四包、電子秤一個為被告所有，且應係分裝販賣毒品所用之物，
    均係供販賣第一級毒品犯罪所用之物，爰依毒品危害防制條例第十九條第一項前
    段之規定諭知沒收。又扣案行動電話二支（門號0000000000、000
    0000000號），因沒收供犯罪所用之物應以專供被告犯罪之用為原則（最
    高法院十八年上字第一四二七號判例意旨參照），而行動電話為大眾通訊工具，
    並非專供販賣毒品所用之必要物品，縱令係被告所有，尚乏實據可證係專供被告
    販賣毒品之用，自不合沒收之要件，本院無從為沒收之諭知。且被告販賣、轉讓
    第一級毒品海洛因均以小包計，即交易方式以交付小包裝之毒品予購買之人，而
    被告本人亦有施用第一級毒品海洛因之行為，是以扣案殘留有海洛因之夾鏈袋三
    個應係被告自行施用毒品所遺留，而摻有海洛因之香菸一支亦係被告自行施用者
    ，是以上開殘留有海洛因之夾鏈袋三個與摻有海洛因之香菸一支雖因與毒品海洛
    因無從析離，應全部視同毒品，為違禁物，惟均與本件販賣、轉讓第一級毒品海
    洛因之犯行無關，自難於本件併予宣告沒收銷燬之，應由檢察官另行依法處理。
    此外，被告販賣毒品所得之財物二萬二千元及門號0000000000號行動
    電話晶片卡一枚（即販賣予證人丙○○部分得款二萬元、及門號0000000
    000號行動電話晶片卡一枚，另販賣予證人丁○○部分得款共二千元），依毒
    品危害防制條例第十九條第一項之規定應沒收之，如全部或一部不能沒收時，追
    徵其價額或以其財產抵償之。
據上論斷，應依刑事訴訟法第二百九十九條第一項前段，毒品危害防制條例第四條第
一項、第八條第一項、第十八條第一項前段、第十九條第一項，刑法第十一條前段、
第五十六條、第四十七條、第五十九條、第五十一條第五款，判決如主文。
中      華      民      國      九十一      年      六      月  二十一  日
                                    臺灣臺中地方法院刑事第二庭
                                        法  官  陳  葳
右正本證明與原本無異。
如不服本判決，應於收受本判決後十日內向本院提出上訴書狀，其未敘述上訴理由者
，並得於提起上訴後十日內向本院補提理由書狀（均須按他造當事人之人數附繕本）
「切勿逕送上級法院」。
                                        書記官
中      華      民      國      九十一      年      六      月  二十一  日
附錄法條：
毒品危害防制條例第四條第一項：
毒品危害防制條例第四條第一項：製造、運輸、販賣第一級毒品者，處死刑或無期徒
刑；處無期徒刑者，得併科新台幣一千萬元以下罰金。
第八條第一項轉讓第一級毒品者，處一年以上七年以下有期徒刑，得併科新台幣一百
萬元以下罰金。
